# 联营企业未实现内部损益的判断

提问人：pingping868 时间：2020-04-16 08:05:11
母公司A持有子公司B公司 100 ％的股权，同时持有联营企业C公司 10 ％的股权。
2019 年度内，B公司将一批设备出售给C公司，C公司将该批设备融资租赁给母公司A，该批设备在母公司作为固定资产核算。
请问该笔交易是否存在未实现内部损益？如果存在，合并报表报表中要如何抵消？若不存在，合并报表中是否需要进行抵消？

回答人：chenyiwei
如果各步骤构成一揽子交易的（这种可能性较大），则该交易的本质就是合并集团利用固定资产进行抵押借款，不能确认资产处置收益，应将从B获得的款项作为融资（借款）处理。不论C是否为A的联营企业，这个结论都是一样的。